# （陈版主）关于在香港上市公司间接股份支付的会计处理

提问人：yueryc 时间：2011-09-21 08:28:37
请教各位版主及专家，如果一家公司通过红筹在香港上市，其拟通过设置股票期权或限制性股票激励国内实体企业的管理层，那么上市公司A和国内实体企业B如何核算股份支付？ A通过国内的外资公司C间接100%控股B。因为A公司账面无直接对B公司的投资，能否参照准则解释 4 确认为长期股权投资？长期股权投资的对象是B还是C？

回答人：chenyiwei
回复 yueryc 的帖子
基本赞同你的理解。
1 、长期股权投资的追加成本并不意味着对应于被投资方的实收资本，所以增加投资成本的金额但对应的股权比例不变，在成本法下是完全可能出现的情况。本案例即为母公司以代为承担职工薪酬费用的方式对子公司追加资本性投入，但不具有增资的法律形式。
2 、后续减值测试时，这部分追加投资的成本构成长期股权投资账面价值的组成部分；如A转让部分C股权或者C转让部分B股权时，A对B的该项长期股权投资应当相应按所处置的股权比例核销。

提问人：iceboy1 时间：2011-09-21 20:57:59
回复 chenyiwei 的帖子
陈老师，这个分录能否麻烦您简要写一下方便理解行吗？

回答人：chenyiwei
基本上是 2 楼网友所说的方式。